【裁判字號】    99,抗,169
【裁判日期】    991216
【裁判案由】    再審之訴
【裁判全文】
臺灣高等法院臺南分院民事裁定  99年度抗字第169號
抗  告  人  吳 安 和
            吳張麗珠
相  對  人  蕭 棟 斌
上列當事人間請求侵權行為損害賠償事件，對於中華民國99年9
月30日臺灣臺南地方法院所為裁定（99年度再字第7號），提起
抗告，本院裁定如下：
    主  文
抗告駁回。
抗告訴訟費用新臺幣壹仟元由抗告人負擔。
    理  由
一、抗告意旨略以：
（一）抗告人在原確定判決審理中，雖曾主張清償之事實，但以
      該項證物一時遺失，暫無法提出證明，而遭原審法院認定
      該主張係屬空言，而予以駁回。另於民國（下同）99年5
      月25日繳交再審裁判費用新台幣（下同）1,000元，且於
      98年10月21日已繳交案號97年訴字第1441號第一審訴訟裁
      判費計45,639元，合計已繳交全部再審裁判費46,639元，
      原審裁定駁回於法未合。
（二）再者，本件相對人蕭棟斌乃執原法院90年度票字第3855號
      本票裁定而聲請強制執行，惟該本票債權已經罹於3年之
      消滅時效（即88年3月25日至91年3月25日），經抗告人依
      法提起債務人異議之訴，由原法院於96年10月23日以96年
      訴字第955號民事判決撤銷91年度執字第10940號強制執行
      程序，並經鈞院於97年1月31日以96年度上易字第283號判
      決予以維持，並於97年2月4日確定在案，顯見本件拍賣、
      點交均不合法。又原法院拍賣抗告人所有坐落台南縣西港
      鄉○○村○○段1040、1041等地號土地及建號425號二層
      樓房，係屬違法，因此，抗告人聲請塗銷不合法房屋登記
      及回復原土地所有權人即抗告人之名義，以符法制。
（三）建號425號二層樓建物，相對人未合法拆除，業經原法院
      於97年9月23日核發97年司促字第30487號支付命令，責令
      相對人蕭棟斌給付損害賠償4,609,735元，且自97年7月26
      日送達之翌日即97年9月27日起至清償日止按年息百分之5
      賠償程序費用1,000元。相對人未依法於20日期限內清償
      ，亦未聲明異議，故依據民事訴訟法第521條規定，該支
      付命令已確定在案。
（四）依據民事訴訟法第221條第1項，本件相對人於第一審審理
      中缺席，即擬制其自認抗告人主張之事實，故於第一審無
      須再調查相對人所主張訴訟標的法律關係，逕以相對人缺
      席應為其敗訴之判決。但就相對人訴訟中已取得訴訟資料
      ，亦不得斟酌（參見最高法院30年滬上字第169號判例）
      。
（五）抗告人確於89年4月1日全部清償匯通銀行本金1,300萬元
      及攤還尾款利息97,500元，並由匯通銀行開具放款存根收
      據及收執在案，因本件違法查封、拍賣，故聲請再審請求
      撤銷96年1月31日所核發之權利移轉證書，以維護抗告人
      房地財產免遭損失。
（六）抗告聲明：
   1.原裁定廢棄。
   2.程序費用及抗告費用均由相對人負擔。
二、按提起民事再審之訴，依民事訴訟法第77條之17第1項規定
    ，應按起訴時法院之審級，依民事訴訟法第77條之13、第77
    條之14及第77條之16規定徵收裁判費，此為再審之訴必須具
    備之程式，如有欠缺，經法院定期命補正而逾期不補正者，
    法院應以裁定駁回其再審之訴，此觀諸民事訴訟法第505條
    準用同法第249條第1項第6款規定至明。
三、經查：抗告人固主張業已繳納45,639元完畢，並提出收據乙
    紙為證(見原審卷第99頁背面)，惟就該收據觀之，係再審原
    告於98年10月20日就其提起本院97年度訴字第1441號民事訴
    訟即原審訴訟所繳納裁判費之收據，而抗告人提起再審之訴
    係針對本院97年度訴字第1441號即原審民事確定判決提起再
    審，兩者係屬不同訴訟案件，依上開規定，自應分別繳納裁
    判費，且核該再審之訴之訴訟標的金額為4,609,735元，應
    徵再審裁判費46,639元，原審關於訴訟標的價額之核定，核
    無不當，抗告意旨所稱係對確定裁定提起再審，業經繳納第
    一審訴訟裁判費45,639元與再審裁判費1,000元，共計46,63
    9元，抗告人主張業已繳納裁判費乙節云云，不足採。至於
    抗告人另陳述債務業經清償、原執行法院違法查封、拍賣等
    情，係屬實體事項，尚非本件應予審酌之事項，且與系爭是
    否完繳再審裁判費用無涉，原審因而駁回抗告人之聲請，並
    無不合。抗告意旨指摘原裁定不當，求予廢棄，為無理由，
    應予駁回。
四、據上論結，本件抗告為無理由，依民事訴訟法第495條之1第
    1項、第449條第1項、第95條、第78條，裁定如主文。
中    華    民    國    99    年    12    月    16     日
                  民事第三庭    審判長法  官  黃崑宗
                                      法  官  蘇重信
                                      法  官  王浦傑
上為正本係照原本作成。
本裁定除以適用法規顯有錯誤為理由外，不得再抗告。如提再抗
告（須附繕本），應於收受送達後十日內委任律師為代理人向本
院提出再抗告狀，並繳納再抗告費新台幣1千元。
中    華    民    國    99    年    12    月    17    日
                                      書記官  廖英琇
【附註】
民事訴訟法第495條之1第2項準用同法第466條之1第1、2項規定
：
(1)對於第二審判決上訴，上訴人應委任律師為訴訟代理人。但上
  訴人或其法定代理人具有律師資格者，不在此限。
(2)上訴人之配偶、三親等內之血親、二親等內之姻親，或上訴人
  為法人、中央或地方機關時，其所屬專任人員具有律師資格並
  經法院認為適當者，亦得為第三審訴訟代理人。
民事訴訟法第466條之2：
  上訴人無資力委任訴訟代理人者，得依訴訟救助之規定，聲請
  第三審法院為之選任律師為其訴訟代理人。

司法院資訊處製作；財團法人民間司法改革基金會備份。
